【裁判字號】    89,親,51
【裁判日期】    891018
【裁判案由】    否認婚生子女
【裁判全文】
臺灣屏東地方法院民事判決  八十九年度親字第五一號
    原      告  乙○○
    被      告  甲○○
                丙○○
    兼 右 二人
    法定代理人  丁○○  住同右.
右當事人間請求否認婚生子女事件，本院判決如左：
    主      文
確認被告甲○○、丙○○均非被告丁○○與原告所生之子女。
訴訟費用由被告負擔。
    事      實
甲、原告方面：
一、聲明：求為判決如主文第一項所示。
二、陳述：
    被告丁○○原係原告之配偶，兩人於八十九年九月五日協議離婚，然被告丁○○
    於八十四年七月間即離家出走，而未再與原告生活同居一起，其在外之行蹤如何
    ，原告亦無從知悉。詎於八十九年九月十一日，被告丁○○向戶政事務所申報戶
    口，原告方知其與原告有婚姻關係存續時，與關係人陳崑龍同居（嗣被告丁○○
    與原告離婚後，即與之結婚），並分別於八十六年十月六日及八十七年十二月五
    日生育被告甲○○及丙○○二子，然該二子依法仍受婚生推定，而登載其戶籍上
    之生父為原告，惟經原告詢問結果，由被告丁○○提供三軍總醫院之診斷證明書
    ，證明該二子為其與陳崑龍同居所生，與原告無關。為此依民法第一千零六十三
    條第二項之規定，提起本件否認子女之訴。
三、證據：提出戶籍登記謄本及三軍總醫院附設民眾診療服務處診斷證明書各一件為
    證，並聲請訊問證人林春絲、潘春香。
乙、被告方面：
一、聲明：同意原告請求。
二、陳述：
    被告甲○○及丙○○二人確係被告丁○○離家出走後，與陳崑龍同居所生。
三、證據：聲請訊問證人蘇菊元。
    理      由
一、本件原告主張被告丁○○原為其配偶，惟於八十四年七月間即離家出走，自此未
    再與原告共同生活，嗣兩人於八十九年九月五日協議離婚，詎於同年月十一日因
    被告丁○○向戶政事務所申報戶口，原告方知其於離家期間與人同居並分別於八
    十六年十月六日及八十七年十二月五日生育被告甲○○及丙○○二子，然該二子
    依法雖受婚生之推定，實為被告丁○○與陳崑龍同居所生，爰依民法第一千零六
    十三條第二項規定，提起本件否認子女之訴。
二、查原告主張前開事實，業據其提出與所述相符之戶籍登記謄本及三軍總醫院附設
    民眾診療服務處診斷證明書等件為證，該診斷證明書記載：「依據ABO 血型及
    組STR  DNA位點之分析結果，不能排除陳崑龍與甲○○及丙○○的親子關係。」
    「實務上證實陳崑龍是甲○○及丙○○的親生父親。」又證人即被告丁○○之姊
    林春絲及其妹潘春香亦均結證稱：被告丁○○係於八十四年約年中時離家未與原
    告同居等情（見本院八十九年十月十一日言詞辯論筆錄）；另證人蘇菊元則結證
    稱：其友陳崑龍於八十五年二月間曾偕同丁○○來訪，並稱伊為其女友，嗣渠等
    同居期間育有二子等語（見同上辯論筆錄）。綜據上情，原告主張被告甲○○及
    丙○○均非被告丁○○與原告所生之子女，應堪信為實在。
三、被告甲○○及丙○○既非被告丁○○於與原告婚姻關係存續中自原告受胎所生，
    且渠等均係於八十九年九月七日始申辦出生登記，有戶籍登記謄本所載可稽，則
    原告主張其係於八十九年九月五日與被告丁○○協議離婚後，始知悉被告甲○○
    及丙○○出生之事實，而依民法第一千零六十三條第二項規定，提起本件否認子
    女之訴，於法即無不合，所訴應予准許。
據上論結，本件原告之訴為有理由，並依民事訴訟法第七十八條，判決如主文。
中      華      民      國    八十九    年      十      月    十八      日
                                    臺灣屏東地方法院民事第二庭
~B法      官  洪  有  川
右為正本係照原本作成。
如對本判決上訴須於判決送達後二十日內向本院提出上訴狀。
~B法院書記官  陳  惠  蓉
中      華      民      國    八十九    年      十      月    十八      日


司法院資訊處製作；財團法人民間司法改革基金會備份。
